【裁判字號】    99,聲再,18
【裁判日期】    990126
【裁判案由】    聲請再審
【裁判全文】
臺灣高等法院臺中分院刑事裁定          99年度聲再字第18號
再審聲請人
即受判決人  乙○○
上列聲請人因違反銀行法等案件，對於本院97年度金上訴字第26
13號中華民國98年2月25日確定判決（原審案號：臺灣臺中地方
法院97年度金訴字第7號，起訴案號：臺灣臺中地方法院檢察署
96年度偵字第4259、4268、4269、18827號），聲請再審，本院
裁定如下：
    主  文
再審之聲請駁回。
    理  由
一、本件聲請意旨如附件刑事聲請再審狀所記載。本件聲請人即
    受判決人乙○○係依刑事訴訟法第420條第1項第1款原判決
    所憑之證物已證明其為偽造者之規定，聲請再審。
二、按原判決所憑之證物已證明其為偽造或變造者，依刑事訴訟
    法第420條第1項第1款之規定，固得聲請再審。惟刑事訴訟
    法第420條第1項第1款情形之證明，以經判決確定，或其刑
    事訴訟不能開始或續行非因證據不足者為限，方得聲請再審
    ，該條第2項定有明文。
三、查本件聲請人即受判決人乙○○於刑事聲請再審狀中，雖主
    張甲○○於民國94年11月10日，偽造聲請人當選為喜多利公
    司董事之股東臨時會議事錄、聲請人願任董事同意書，並委
    由不知情之黃克源持向經濟部中部辦公室辦理喜多利公司之
    董事變更登記，足以生損害於聲請人，而經檢察官起訴甲○
    ○行使偽造私文書等罪，並經臺灣嘉義地方法院98年度嘉簡
    字第1675號判決甲○○有期徒刑3月，減為有期徒刑1月又15
    日，因認本院97年度金上訴字第2613號判決所憑之證物已證
    明其為偽造。惟本院97年度金上訴字第2613號判決認定聲
    請人違反銀行法及公平交易法之規定，係依據聲請人及其他
    共犯之自白、被害人等之證述及其他證物為其依據，行為時
    間亦多在94年3、4月間，並非以被告於94年11月間變更為董
    事之身分為其證據，此有該判決書在卷可稽，臺灣嘉義地
    方法院98年度嘉簡字第1675號判決，迄今尚未確定，此經本
    院詢問該案承辦書記官明確，並製有公務電話查詢紀錄表在
    卷可佐，復有甲○○之臺灣高等法院被告前案紀錄表在卷可
    證。足徵本件聲請與刑事訴訟法第420條第1項第1款之規定
    不符，其程序於法尚有違背，應予駁回。
據上論斷，應依刑事訴訟法第433條，裁定如主文。
中    華    民    國    99    年    1     月    26    日
            刑事第七庭    審判長法  官  林  榮  龍
                                法  官  張  惠  立
                                法  官  李  秋  娟
以上正本證明與原本無異。
如不服本裁定，應於裁定送達後五日內向本院提出抗告書狀 (須
附繕本)。
                                書記官  詹  錫  朋
中    華    民    國    99    年    1     月    26    日


司法院資訊處製作；財團法人民間司法改革基金會備份。
